# 负商誉的核实

提问人：一云 时间：2021-04-08 08:58:52
请问： 一家公司本期收购合营企业另外50%股权，收购价格远低于50%股权的评估价值，产生大额负商誉。项目组取得了董事会收购决议、收购协议、评估报告，评估报告显示因联营企业有房产土地增值较多，采用了资产基础法评估；因为该企业主营业务面临转型，未来收益无法预计，没有采用收益法评估。
————请问陈老师：对大额负商誉，我们还应采取哪些审计程序、取得哪些证据？ 合营企业出资双方是否属于关联方？ 这种股权转让是否属于关联方权益性交易？

回答人：chenyiwei
首先要考虑：低价收购（低于资产基础法评估值）有无合理性和公允性，与该企业当前和预计的盈利能力是否匹配。例如是否存在关联方交易，如果是则差额应列入资本公积。实务中，对于非关联方之间的交易，一般只有收购企业破产财产，或者收购方确实资金链紧张需要尽快出手以取得现金的情况下，低价购买才可能被认可具有商业合理性。
其次，关于收购后的购买对价分摊，要避免出现“购买日确认大额负商誉，但期末确认大额资产减值损失”的情况，具体请参阅《中审众环研究2020 》之“问题3-2-58（非同一控制下合并中负商誉确认应注意的问题）”。

提问人：cd666666 时间：2021-08-10 12:13:00
陈老师，如果比较多的低于收益法评估值（报告采用结果），高于资产基础法评估值呢

回答人：chenyiwei
那么按照实际合并成本大于资产基础法评估值的差额作为正商誉。但需关注是否已经充分识别和计量被购买方的可辨认无形资产。